【裁判字號】    95,勞小上,2
【裁判日期】    950522
【裁判案由】    給付資遣費等
【裁判全文】
臺灣臺北地方法院民事判決             95年度勞小上字第2號
上  訴  人  甲○○
被  上訴人  岳洋有限公司
法定代理人  乙○○
上列當事人間請求給付資遣費等事件，上訴人對於中華民國九十
四年十二月二十九日臺灣臺北地方法院臺北簡易庭94年度北小勞
字第89號第一審判決提起上訴，本院判決如下：
    主  文
上訴駁回。
第二審訴訟費用新台幣壹仟伍佰元由上訴人負擔。
    事實及理由
一、按小額程序之第二審判決，依上訴意旨足認上訴為無理由者
    ，得不經言詞辯論為之，民事訴訟法第436條之29第2款定有
    明文，合先敘明。
二、本件上訴意旨略以：本件係被上訴人透過其副理鄭明利於民
    國（下同）94年6月間向上訴人單方告知將於同年7月1日起
    終止契約，薪資將由署立基隆醫院另承包商支付，並非兩造
    合意終止，且被上訴人係在基隆市社會局調解時，才提出要
    上訴人到台北上班之說詞，可見係被上訴人單方終止僱傭關
    係。又與上訴人同期之員工王坤德、林明毅均有拿到資遣費
    ，唯上訴人沒有，上訴人於原審曾帶同證人出庭，惟原審並
    未傳喚，是原審有應傳喚證人未傳喚及應調查之證據未調查
    之違法。為此提起本件上訴，求予廢棄改判等語。
三、惟按對於小額訴訟之第一審裁判提起上訴或抗告，非以其違
    背法令為理由，不得為之。且上訴狀內應記載上訴理由，並
    表明下列各款事項：(1)原判決所違背之法令及其具體內容。
    (2)依訴訟資料可認為原判決有違背法令之具體事實，否則即
    屬上訴不合法，應予裁定駁回之，民事訴訟法第436條之24
    第2項、第436條之25分別定有明文。經查，本件上訴意旨僅
    就原審得依職權認定之事實及調查證據部分而事爭執，並未
    表明原判決究竟違背何法令及其具體內容，是上訴人之上訴
    ，在程式上已有不合。且按當事人於第二審程序不得提出新
    攻擊或防禦方法。民事訴訟法第436-28條亦有明定。上訴人
    雖主張伊於原審業已提出證人，然原審未予傳喚，是原審有
    應傳喚證人未傳喚及應調查之證據未調查之違法云云，惟查
    本件上訴人於原審並未提出與伊同期之員工王坤德、林明毅
    均有拿到資遣費之陳述或相關之證據方法，此有上訴人之起
    訴狀暨所附書證、原審之調解程序筆錄暨報到單（見原審卷
    第2頁至第14頁、第17頁至第19頁、第33頁至第35頁）可稽
    ，是上訴人應係於提起本件上訴後，始提出傳喚證人王坤德
    、林明毅之聲請，顯係於第二審程序始提出之新攻擊或防禦
    方法。此外，上訴人復未陳明原判決有何違背法令之具體事
    實內容，揆諸前開法條規定，足見上訴人此部分之主張，亦
    屬無據。
四、綜上所述，原判決並無上訴人所指之違法情事，且依上訴意
    旨足認本件上訴為顯無理由，爰不經言詞辯論，逕予駁回。
    至本件訴訟費用計算則如附表所示。
五、據上論結，本件上訴為無理由，依民事訴訟法第436條之29
    第2款、第436條之32第1項、第2項、第449條第1項、第436
    條之19第1項、第78條，判決如主文。
中    華    民    國    95    年    5    月    22    日
                    勞工法庭  審判長法  官   黃莉雲
                                    法  官   鄭佾瑩
                                    法  官   林振芳
以上正本係照原本作成。
本判決不得上訴。
中    華    民    國    95    年    5    月    22    日
                                    書記官   李淑芬
附表
項        目               金   額
第二審裁判費               1,500元
合        計               1,500元


司法院資訊處製作；財團法人民間司法改革基金會備份。
